臺灣板橋地方法院刑事判決　　　　　　　　　　　　　九十三年度訴字第二一五號
　　公　訴　人　臺灣板橋地方法院檢察署檢察官
　　被　　　告　甲○○
右列被告因毒品危害防制條例案件，經檢察官提起公訴（九十二年度毒偵字第三三
０一號），被告於本院準備程序中就被訴事實為有罪之陳述，經本院合議庭裁定由受
命法官獨任進行簡式審判程序，本院判決如左：
    主  文
甲○○連續施用第一級毒品，累犯，處有期徒刑捌月。
    事  實
一、甲○○前因違反肅清煙毒條例案件，經臺灣高等法院於民國（下同）八十五年一
    月十日判處有期徒刑三年八月確定，八十六年十二月十三日假釋付保護管束出獄
    ，八十八年十二月二十日因縮刑假釋期滿執行完畢。其於八十九年間，又因施用
    第一級毒品案件，經本院依檢察官聲請裁定移送觀察勒戒後（八十九年度毒偵緝
    字第三七九號），因有繼續施用毒品傾向，再由本院依檢察官聲請以八十九年度
    毒聲字第二一七二號裁定令入戒治處所施以強制戒治，八十九年九月五日停止戒
    治出所，所餘戒治期間付保護管束，嗣其因違反保護管束事項，本院依檢察官聲
    請於九十年三月十三日以九十年毒聲字第一一三八號裁定撤銷保護管束並令入戒
    治處所施以強制戒治，於九十一年一月二十五日戒治期滿執行完畢，而由檢察官
    於九十一年三月二十五日以九十一年度戒毒偵字第一一八號不起訴處分書予以不
    起訴處分確定。詎甲○○不知悔改，復基於施用第一級毒品海洛因之概括犯意，
    自九十一年四月間起至九十二年八月十四日止，在台北縣林口鄉○○○路○段六
    十號十四樓之二住處，以開水稀釋海洛因再利用注射針筒施打於身體手臂方式，
    連續施用毒品海洛因多次，嗣於九十二年八月十四日十五時四十分許，警方至台
    北縣蘆洲市○○路二九八巷三三號頂樓加蓋處搜索，甲○○於當日十六時進入該
    處，因採其尿液檢體送驗結果，發現有海洛因代謝物嗎啡陽性反應乃發現上情。
    甲○○於同日接受警方調查完畢釋放後，又承前施用毒品海洛因概括犯意，自九
    十二年八月十五日起至九十三年六月二十三日止之期間，在上開住處，以同上方
    式連續施用毒品海洛因多次，迄於九十三年六月二十四日十四時三十分許，在台
    北縣林口鄉○○○路與忠孝路口為警緝獲歸案。
二、案經臺北市政府警察局移送臺灣板橋地方法院檢察署檢察官偵查起訴。
    理  由
一、本件被告甲○○係犯毒品危害防制條例第十條第一項所定六月以上五年以下有期
    徒刑之施用第一級毒品罪，其於本院行準備程序對被訴事實為有罪之陳述，經受
    命法官告以簡式審判程序之旨，並聽取檢察官、被告意見後，由本院合議庭裁定
    由受命法官獨任進行簡式審判程序，合先敘明。
二、右開犯罪事實業據被告甲○○坦承不諱，而其於九十二年八月十四日為警查獲時
    所採尿液檢體送檢驗結果，有海洛因代謝物嗎啡陽性反應，有卷附臺北市立療養
    院九十二年八月二十九煙毒尿液檢驗成績書可稽，是被告自白真實性堪以採信，
    本件事證明確，被告犯行堪以認定。
三、查被告於八十九年間，因施用第一級毒品案件，經本院依檢察官聲請裁定移送觀
    察勒戒後（八十九年度毒偵緝字第三七九號），因有繼續施用毒品傾向，再由本
    院依檢察官聲請以八十九年度毒聲字第二一七二號裁定令入戒治處所施以強制戒
    治，八十九年九月五日停止戒治出所，所餘戒治期間付保護管束，嗣其因違反保
    護管束事項，本院依檢察官聲請於九十年三月十三日以九十年毒聲字第一一三八
    號裁定撤銷保護管束並令入戒治處所施以強制戒治，於九十一年一月二十五日戒
    治期滿執行完畢，而由檢察官於九十一年三月二十五日以九十一年度戒毒偵字第
    一一八號不起訴處分書予以不起訴處分確定，有臺灣高等法院被告全國前案紀錄
    表可考，依毒品危害防制條例第二十三條第二項規定，被告所為係犯毒品危害防
    制條例第十條第一項施用第一級毒品罪，其先後多次犯行，時間緊接，犯罪構成
    要件相同，顯均係基於概括犯意反覆為之，應依連續犯規定論以一罪並加重其刑
    。被告為施用持有海洛因之低度行為，已為其進而施用之高度行為所吸收，不復
    另論。又公訴人雖僅就被告於九十二年八月十四日二十一時採尿前回溯二十六小
    時內某時施用毒品海洛因之行為提起公訴，惟被告自九十一年四月間起至九十二
    年八月十四日止及自九十二年八月十五日起至九十三年六月二十三日止之期間均
    有連續施用毒品海洛因之行為，扣除檢察官於起訴書犯罪事實欄所認定之乙次施
    用海洛因犯行外，其餘部分仍為起訴效力所及，本院自應加以審究，並就被告所
    為改依連續犯論處。另查被告有事實欄所列犯罪科刑及刑執行完畢情形，有臺灣
    高等法院被告全國前案紀錄表可稽，其於有期徒刑執行完畢後五年內，再犯本件
    有期徒刑以上刑之罪，為累犯，應依法加重其刑。爰審酌被告施用毒品海洛因期
    間、對社會秩序所生危害、犯罪後態度等一切情狀，量處如主文所示之刑，以資
    懲戒。
據上論斷，應依刑事訴訟法第二百九十九條第一項前段、第二百七十三條之一第一項
、第二百七十三條之二，毒品危害防制條例第十條第一項，刑法第十一條前段、第五
十六條、第四十七條，判決如主文。
本案經檢察官李吉祥到庭執行職務。
中　　　華　　　民　　　國　　九十三　　年　　　八　　　月　　 十二 　　日
                                臺灣板橋地方法院刑事第十二庭
                                        法  官  陳  恒  寬
右正本證明與原本無異。
如不服本判決應於送達後十日內向本院提出上訴狀。
                                        書記官  王  春  森
中　　　華　　　民　　　國　　九十三　　年　　　八　　　月　　 十二 　　日
附錄本案論罪科刑法條全文：
附錄論罪科刑法條
毒品危害防制條例第十條
施用第一級毒品者，處六月以上五年以下有期徒刑。
施用第二級毒品者，處三年以下有期徒刑。
